【裁判字號】    99,審訴緝,22
【裁判日期】    990319
【裁判案由】    妨害風化
【裁判全文】
臺灣桃園地方法院刑事判決            99年度審訴緝字第22號
公  訴  人  臺灣桃園地方法院檢察署檢察官
被      告  甲○○
上列被告因妨害風化案件，經檢察官提起公訴（98年度偵字第85
57號），被告於準備程序進行中，就被訴事實為有罪之陳述，經
本院告知簡式審判程序意旨，並聽取當事人之意見後，本院合議
庭裁定依簡式審判程序審理，判決如下：
    主  文
甲○○意圖使女子與他人為性交之行為，而媒介以營利，累犯，
處有期徒刑肆月，如易科罰金，以新臺幣壹仟元折算壹日。
    事  實
一、甲○○前於民國93年間因重利案件，經臺灣臺中地方法院判
    處有期徒刑5 月確定，並於93年8 月20日易科罰金執行完畢
    。詎其仍不知悛悔，竟基於意圖使成年女子李淑芬與他人為
    性交之行為，而媒介以營利之犯意，與李淑芬約定，由甲○
    ○負責聯絡、媒介不特定男客，並接送李淑芬至男客所指定
    之旅館從事賣淫即性交之性交易，李淑芬每次從事性交易後
    ，由李淑芬向男客收取性交易代價新臺幣（下同）2500元，
    甲○○可從中分得600 元以營利，餘款則歸李淑芬取得，謀
    議既定。甲○○即自98年3 月10日起至翌（11）日止，在中
    華日報刊登「無薪假外約南華街101 號0000000000」之廣告
    內容，警方於接獲檢舉後，遂由警員邱漢文喬裝男客，於98
    年3 月11日晚間10時30分許，撥打前開報紙所刊登之行動電
    話號碼與甲○○取得聯繫，並於電話中與甲○○談妥性交易
    之代價為2500元後，約定性交易地點為臺南市○○路○段15
    6 號「哥爸妻夫商務飯店」702 號房，嗣於同日晚間11時許
    ，甲○○駕駛車牌號碼不詳之自用小客車載送李淑芬抵達上
    開哥爸妻夫商務飯店，李淑芬隨即進入該旅館702 號房內欲
    從事性交易，喬裝男客之警員於詢問身份及交付部分性交易
    代價500 元後，隨即通知其他警員查獲在外等候之甲○○，
    並扣得潤滑液1 瓶、內含潤滑液之針筒1 支及0000000000號
    、0000000000號行動電話各1 支。
二、案經臺南市警察局第二分局報請臺灣臺南地方法院檢察署偵
    查後呈請臺灣高等法院檢察署令轉臺灣桃園地方法院檢察署
    檢察官偵查起訴。
    理  由
一、本案被告甲○○所犯為死刑、無期徒刑或最輕本刑為3 年以
    上有期徒刑以外之罪，其於本院準備程序中就前揭被訴事實
    為有罪之陳述，經本院告知簡式審判程序之旨，並聽取當事
    人意見後，本院合議庭依刑事訴訟法第273 條之1 第1 項規
    定，裁定由受命法官獨任進行簡式審判程序，合先敘明。
二、前開犯罪事實，業據被告於本院審理中坦承不諱，並經證人
    李淑芬於警詢中陳述無訛，且有警員邱漢文之值勤報告、臺
    南市警察局第二分局中正派出所現場檢查紀錄表、扣押物品
    照片、性交易廣告剪報、新臺幣認領保管書等在卷可稽，另
    有潤滑液1 瓶、內含潤滑液之針筒1 支及0000000000號行動
    電話1 支等扣案可資佐證，足徵被告自白與事實相符，事證
    明確，被告犯行堪以認定。
三、按刑法第231 條處罰之對象為引誘、容留或媒介之人，犯罪
    構成要件乃以行為人主觀上有營利及使男女與他人為性交或
    猥褻行為之犯意，客觀上有引誘、容留或媒介之行為為已足
    ，屬於形式犯。故行為人只要以營利為目的，有使男女與他
    人為性交或猥褻行為之意圖，而著手引誘、容留或媒介行為
    ，即構成犯罪，至於該男女與他人是否有為性交或猥褻之行
    為，則非所問（最高法院94年台上字第6002號、95年度台上
    字第4549號判決參照）。準此，被告既已媒介李淑芬與喬裝
    警員從事性交易，依上說明，即已成罪，不因警員實際上並
    無性交易之意，或該次性交易並未完成而有不同。核被告所
    為，係犯刑法第231 條第1 項前段（起訴書漏引前段）之意
    圖使女子與他人為性交之行為，而媒介以營利罪。又被告有
    如事實欄一所載之犯罪科刑及執行完畢紀錄，此有臺灣高等
    法院被告前案紀錄表在卷可按，其於有期徒刑執行完畢後，
    於5 年以內故意再犯本件最重本刑為有期徒刑以上之罪，為
    累犯，應依刑法第47條第1 項之規定加重其刑。爰審酌被告
    上開媒介女子從事性交易以營利之犯罪情節，犯罪後為前開
    自白，態度尚佳及其他一切情狀，量處如主文所示之刑，並
    諭知易科罰金之折算標準，以示懲儆。至扣案之潤滑液1 瓶
    、內含潤滑液之針筒1 支及0000000000號、0000000000號行
    動電話各1 支，均係李淑芬所有，此業經被告甲○○於本院
    審理中陳述明確，上開扣案物既非被告所有，又非違禁物，
    自不得諭知沒收，附此敘明。
據上論斷，應依刑事訴訟法第273 條之1 第1 項、第299 條第1
項前段，刑法第231 條第1 項前段、第47條第1 項、第41條第1
項前段，刑法施行法第1 條之1 第1 項、第2 項但書，判決如主
文。
本案經檢察官潘怡華到庭執行職務。
中    華    民    國    99    年    3     月    19    日
                        刑事庭    法  官  劉為丕
以上正本證明與原本無異。
如不服本判決，應於判決送達後10日內向本院提出上訴狀（應附
繕本），其未敘述上訴理由者，應於上訴期間屆滿後20日內補提
理由書狀於本院，上訴於臺灣高等法院。
                                  書記官  陳淑瓊
中    華    民    國    99    年    3     月    19    日
附錄本案論罪科刑法條：
中華民國刑法第231 條第1 項
（圖利使人為性交或猥褻罪）
意圖使男女與他人為性交或猥褻之行為，而引誘、容留或媒介以
營利者，處五年以下有期徒刑，得併科十萬元以下罰金。以詐術
犯之者，亦同。

司法院資訊處製作；財團法人民間司法改革基金會備份。
